【裁判字號】    92,易,1907
【裁判日期】    921023
【裁判案由】    竊盜
【裁判全文】
臺灣臺北地方法院刑事判決                        九十二年度易字第一九０七號
    公  訴  人  臺灣臺北地方法院檢察署檢察官
    被      告  乙○○  男  民.
右列被告因竊盜案件，經檢察官提起公訴（九十二年度偵字第一六九六三號），本院
判決如左：
    主      文
乙○○攜帶兇器竊盜，累犯，處有期徒刑捌月。鉗子壹把沒收。
    事      實
一、乙○○前於民國八十六年十一月間因犯電信法案件，為本院判處有期徒刑五月
    ，緩刑三年，嗣並經確定。又於八十九年三月八日因犯詐欺案件為台灣高等法
    院判處有期徒刑三月確定（八十九年度上易字第二五七號）；另於八十八年十
    二月間因犯偽造有價證券案件，為本院判處有期徒刑一年七月，最後由最高法院
    於八十九年四月二十日駁回其上訴而告確定（八十九年度台上字第二一六七號）
    ，嗣由台灣高等法院就乙○○所犯上開、二案件合併定執行刑為有期徒刑一
    年九月，依檢察官所簽發執行指揮書之記載應於九十一年四月十五日執行完畢。
    而因乙○○於前所犯案件之緩刑期間內故意更犯前開之案件，受有期徒刑以
    上刑之宣告，經撤銷前開案件之緩刑後，應執行之五月有期徒刑，則由檢察官
    簽發執行指揮書自其所犯上開、二案件經合併定執行刑執行完畢翌日（即九
    十一年四月十六日）接續執行，其所犯上開三案件應執行之二年二月有期徒刑本
    應於九十一年九月十五日執行完畢，嗣於九十年十月十六日縮短刑期假釋出監，
    假釋期間於九十一年七月十四日屆滿，假釋期間屆滿未經撤銷假釋，視為執行完
    畢。
二、乙○○因自己所有之車號ＨＩ－六九八八號自用小客車違規未繳罰金，遭主管機
    關吊扣汽車號牌，竟出於不法所有之意圖，於九十二年七月二十五日十一時許，
    在台北市信義區市○○道○段十四巷二號前，攜帶其所有之金屬材質、尖頭、長
    約十公分、客觀上足為凶器之鉗子一把，竊取甲○○所有、停放在前開處所之車
    號ＣＸ－五二０七號自用小客車上之汽車號牌二面，並於得手後懸掛於自己所有
    之車上使用，嗣於同年八月二日二十一時三十分，為警在台北市萬華區○○○路
    ○段一六九號前臨檢查獲。
三、案經台北市政府警察局萬華分局移送台灣台北地方法院檢察署檢察官偵查起訴。
    理      由
一、本案卷附檢察官用以認定被告有事實欄二所述犯行之證據如左列所示，其等是否
    具有證據能力，先分述之：
  (一)車牌遺失證明單、贓物認領保管收據、被害人甲○○於警詢時之指訴：
    前二者為被害人甲○○在審判外所作之書面陳述、警詢筆錄之內容則為被害人甲
    ○○於審判外之言詞陳述，原依刑事訴訟法第一百五十九條第一項之規定，均屬
    傳聞證據而不具證據能力，惟被告於本件審判時同意作為證據使用（本院九十二
    年十月十六日審判筆錄參照），且本院審酌前述書面、言詞陳述，自外部觀之，
    係被害人甲○○主動向警察機關申報汽車號牌遺失、及表示已領回失竊之車牌時
    所作成，並無違法取得等瑕疵存在，是其作成過程並無不適當之情形；又對於「
    被害人甲○○曾遺失ＣＸ－五二０七號汽車號牌二枚」之待證事實，具有相當之
    關聯性，是本院認依刑事訴訴法第一百五十九條之五第一項之規定，本件車牌遺
    失證明單、贓物認領保管收據、被害人甲○○於警詢時之指訴，既經被告同意作
    為證據使用，且無任何不適當作為證據之情形，即均有證據能力。
  (二)扣押證明筆錄、扣押物品目錄表：
    均為警員於調查本件犯罪時所作成、紀錄查獲被告本件犯行經過之公文書，依刑
    事訴訟法第一百五十九條第一項之規定，乃屬傳聞證據而不得作為證據；又前述
    公文書本質上雖係公務員職務上製作之紀錄文書，但其既係針對本件具體個案所
    為，即與刑事訴訟法第一百五十九條之四第一款，可經常處於可受公開檢查（
    Public  Inspection）之狀態，設有錯誤，甚易發現而予及時糾正之紀錄文書有
    間（該條款立法理由參照），是非刑事訴訟法第一百五十九條之四第一款所謂得
    成為傳聞例外之公文書（王兆鵬、陳運財等著【傳聞法則理論與實踐】一書第六
    十八頁至第七十一頁，二００三年九月初版第一刷參照）。惟被告於本件審判時
    同意作為證據使用（本院九十二年十月十六日審判筆錄參照），且本院審酌前述
    書面陳述，自外部觀之，係偵查本件犯罪之警員依其查獲過程所作成，被告亦均
    簽名於上確認，應無違法取得等瑕疵存在，是其作成過程並無不適當之情形；又
    對於「被告曾竊取ＣＸ－五二０七號汽車號牌二枚」之待證事實，具有相當之關
    聯性，是本院認依刑事訴訴法第一百五十九條之五第一項之規定，本件扣押證明
    筆錄、扣押物品目錄表，既經被告同意作為證據使用，且無任何不適當作為證據
    之情形，即均有證據能力。
  (三)車輛車牌失竊作業－查詢車牌認可資料：
    此乃警員依據被人甲○○所為之車輛號牌遺失之陳述，將資料機械性的輸入電腦
    所作成，是本質上仍屬被害人甲○○於審判外之陳述，原依刑事訴訟法第一百五
    十九條第一項之規定，不具證據能力；惟此既為具有公務員身分之警員所製作，
    當民眾前往警察機關申報汽車號牌遺失時，受理報案之警員即會將此資料輸入電
    腦，此種工作有例行性，正確性亦較高，可認屬刑事訴訟法第一百五十九條之四
    第一款公務員職務上製作之紀錄文書，而有證據能力。
二、訊據被告乙○○對於右開事實供承不諱（本院九十二年十月十六日審判筆錄參照
    ），核與前述具有證據能力之證據相符，是依具有證據能力之前開證據等補強證
    據，足資擔保被告於本院審理中所為上開任意性自白具有相當程度之真實性，而
    得使本院確信被告前述自白之犯罪事實確屬真實，從而依刑事訴訟法第一百五十
    六條第一項、第二項「被告之自白，非出於強暴、脅迫、利誘、詐欺、疲勞訊問
    、違法羈押或其他不正之方法，且與事實相符者，得為證據。」「被告或共犯之
    自白，不得作為有罪判決之唯一證據，仍應調查其他必要之證據，以察其是否與
    事實相符。」之規定，本院自得依被告前述自白及各該補強證據認定被告確有事
    實欄所述之犯行；又被告供稱其係持用金屬製品、長約十公分、尖頭之鉗子一把
    偷竊被害人甲○○所有之汽車號牌乙節，雖無該鉗子扣案以為佐證，惟本院審酌
    一般而言，汽車號牌均以螺絲等裝置牢固繫於車輛之上，以防掉落，是茍非利用
    被告所供述之鉗子或相類工具，應無徒手取下汽車號牌之可能，而認被告之前述
    供述，應足採信，是以本件事證明確，被告犯行足以認定。
三、被告乙○○持以行竊之鉗子一把，經其於本院九十二年十月十六日審理時供稱係
    金屬製品、長約十公分、尖頭、如果用力向人刺去足以使人受傷（當日審判筆錄
    參照），則此鉗子不僅在客觀上已對人之生命、身體、安全構成威脅且具有危險
    性，甚已足以殺傷人之生命、身體，則衡諸最高法院七十九年台上字第五二五三
    號判例所揭示「刑法第三百二十一條第一項第三款之攜帶兇器竊盜罪，係以行為
    人攜帶兇器為其加重條件，此所謂兇器，其種類並無限制，凡客觀上足對人之生
    命、身體、安全構成威脅，具有危險性之兇器均屬之... 」之意旨，上述鉗子一
    把當屬刑法第三百二十一條第一項第三款所稱之兇器。是核被告所為，係犯刑法
    第三百二十一條第一項第三款攜帶凶器竊盜罪。又查被告有事實欄一所列前科之
    事實，有其所犯各該案件之歷次判決書、執行指揮書等影本及台灣高等法院被告
    全國前案紀錄表等在卷足參，則被告其於受有期徒刑之執行完畢後五年以內，再
    犯本件有期徒刑以上之罪，為累犯，應依刑法第四十七條之規定加重其刑。爰審
    酌被告之犯罪動機、目的、手段、智識程度、犯罪所生損害、犯後態度等一切情
    狀，量處如主文所示之刑。
四、被告乙○○用以犯本件攜帶凶器竊盜之鉗子一把，已據被告於本院審理時供明為
    其所有（本院九十二年十月十六日審判筆錄參照），雖未扣案，但不能證明業已
    滅失，本院認該把鉗子不宜由被告繼續持有，而有沒收之必要，爰依刑法第三十
    八條第一項第二款、第三項規定宣告沒收。
據上論斷，應依刑事訴訟法第二百九十九條第一項前段，刑法第三百二十一條第一項
第三款、第四十七條、第三十八條第一項第二款，判決如主文。
本案經檢察官陳焜昇到庭執行職務
中      華      民      國    九十二    年      十      月    二十三     日
                                   臺灣臺北地方法院刑事第九庭
                                       審判長法  官  葉建廷
                                             法  官  林怡秀
                                             法  官  林鴻達
右正本證明與原本無異。
如不服本判決，應於判決送達後十日內向本院提出上訴狀（應抄附繕本）。告訴人或
被害人如對於本判決不服者，應具備理由請求檢察官上訴，其上訴期間之計算係以檢
察官收受判決正本之日期為準。
                                             書記官  梁淑時
中      華      民      國    九十二    年      十      月    二十九    日
附錄本案論罪科刑法條：
中華民國刑法第三百二十一條
犯竊盜罪而有左列情形之一者，處六月以上、五年以下有期徒刑：
一  於夜間侵入住宅或有人居住之建築物、船艦或隱匿其內而犯之者。
二  毀越門扇、牆垣或其他安全設備而犯之者。
三  攜帶兇器而犯之者。
四  結夥三人以上而犯之者。
五  乘火災、水災或其他災害之際而犯之者。
六  在車站或埠頭而犯之者。
前項之未遂犯罰之。


司法院資訊處製作；財團法人民間司法改革基金會備份。
